da: Heldragtens bunddækning: Bikini; Boyleg; Cheeky; Fuld trusse; G-streng; Højt skåret; Thong; Andet
ru: Покрытие нижней части боди: Бикини; Шортики; Чики; Слипы; Джи-стринг; С высоким вырезом; Стринги; Другое
pt-PT: Cobertura da parte inferior do body: Biquíni; Calção; Cavadão; Cueca clássica; Fio dental; Corte alto; Tanga; Outro
fi: Bodyn alaosan peitto: Bikini; Boyleg; Cheeky; Täysin peittävä; G-string; Korkealle leikattu; Stringit; Muu
es: Cobertura inferior del body: Bikini; Tipo bóxer; Corte atrevido; Corte completo; Hilo dental; Corte alto; Tanga; Otro
el: Κάλυψη κάτω μέρους στο κορμάκι: Μπικίνι; Σορτσάκι; Cheeky; Σλιπ πλήρους κάλυψης; Στρινγκ; Με ψηλό κόψιμο; Στρινγκ; Άλλο
ja: ボディスーツのボトム範囲: ビキニ; ボーイレッグ; チーキー; フルブリーフ; Gストリング; ハイカット; ソング; その他
vi: Độ che phủ phần dưới của bộ đồ liền thân: Dáng bikini; Dáng boyleg; Dáng cheeky; Dáng ôm trọn; Dáng G-string; Khoét cao; Dáng lọt khe; Khác
sv: Kroppsdräktens nederdel: Bikini; Boyleg; Cheeky; Heltäckande trosa; G-string; Högt skuren; String; Annan
sl-SI: Pokritost spodnjega dela bodija: Bikini; Boyleg; Cheeky; Klasične spodnje hlačke; G-string; Visok izrez; Tanga; Drugo
lt-LT: Bodžio apatinės dalies dengimas: Bikinis; Šortukai; Atidengiančios sėdmenis; Uždaro kirpimo; Su juostele; Aukšto kirpimo; Siaurikės; Kitas
zh-TW: 連身衣下半身覆蓋範圍: 比基尼款; 平口褲款; 半露臀款; 全包臀款; G 弦褲款; 高衩款; 丁字褲款; 其他
en: Bodysuit bottom coverage: Bikini; Boyleg; Cheeky; Full brief; G-string; High cut; Thong; Other
hr-HR: Pokrivanje donjeg dijela bodija: Bikini; Boyleg; Cheeky; Klasične gaćice; G-string; Visoki izrez; Tange; Ostalo
zh-CN: 连体衣下半部分覆盖范围: 比基尼; 平角; 半包臀; 全包臀; G 弦裤; 高叉; 丁字裤; 其他
ro-RO: Acoperirea părții inferioare a costumului: Bikini; Boyleg; Cheeky; Chilot clasic; G-string; Decupaj înalt; Tanga; Altele
tr: Body alt kısmı kapsama alanı: Bikini; Şortlu; Cheeky; Tam kapalı; G-string; Yüksek kesim; Tanga; Diğer
de: Bedeckungsgrad des Bodysuit-Unterteils: Bikini; Boyleg; Cheeky; Maxi-Slip; G-String; High Cut; Tanga; Sonstige
th: ระดับการปกปิดส่วนล่างของบอดี้สูท: บิกินี่; บอยเลค; ชีคกี้; บรีฟเต็มตัว; จีสตริง; เว้าสูง; ทอง; อื่นๆ
nl: Bodysuit dekking onderkant: Bikini; Boyleg; Cheeky; Volledige slip; G-string; Hoog uitgesneden; String; Overige
ko: 바디수트 하의 커버리지: 비키니; 보이레그; 치키; 풀 브리프; G스트링; 하이 컷; 텅; 기타
sk-SK: Pokrytie spodného dielu odevu: Bikiny; Šortkový strih; Cheeky; Klasické nohavičky; G-string; Vysoko krojené; Tangá; Iné
pl: Zakres zakrycia dołu body: Bikini; Boyleg; Cheeky; Pełne figi; G-stringi; Wysoko wycięte; Stringi; Inne
bg-BG: Степен на покритие на долната част на боди костюма.: Бикини; Бойлег; Полуизрязана; Пълно покритие; G-string; Високо изрязана; Прашка; Друго
nb: Bodysuit-bunndekning: Bikini; Guttetrusedesign; Cheeky; Hel truse; G-streng; Høyt skåret; Tanga; Annet
fr: Couvrance du bas du body: Bikini; Shorty; Échancré; Culotte couvrante; Micro-string; Coupe haute; String; Autre
pt-BR: Cobertura da parte inferior do corpo: Biquíni; Shortinho; Semicavada; Cobertura total; Fio dental; Corte alto; Tanga; Outros
cs: Střih spodní části body: Bikiny; Nohavičkové; Cheeky; Klasické kalhotky; G-string; Vysoký střih; Tanga; Jiné
hu: Body alsórészének fedettsége: Bikini; Franciabugyi; Féltanga; Teljes fedésű; G-string; Magasan kivágott; Tanga; Egyéb
it: Copertura inferiore del body: Bikini; A pantaloncino; Brasiliana; Slip classico; Perizoma; Sgambato; Tanga; Altro